臺灣高雄地方法院民事裁定　　　　　　 100年度小上字第85號
上　訴　人　盧冠宇
訴訟代理人　盧朝禎
被　上訴人　陳振國
上列當事人間請求損害賠償事件，上訴人對於中華民國100年6月
16日本院高雄簡易庭100 年度雄小字第788 號第一審判決提起上
訴，本院裁定如下：
    主    文
上訴駁回。
第二審訴訟費用新臺幣壹仟伍佰元由上訴人負擔。
    理    由
一、上訴意旨略以：上訴人盧冠宇於民國99年7 月26日晚上10時
    50分許（原判決誤載為上午11時50分許），駕駛車號6925-M
    B 號自用小客車，在高雄市○○區○○路與172 巷巷口，與
    被上訴人駕駛之車號3766-ZL 號自用小客車發生擦撞，上訴
    人係行駛在正義路上向前慢行，並未停止，何來起駛動作？
    上訴人並未違反道路交通安全規則第89條起駛之規定；且本
    件被上訴人為右轉車，上訴人為直行車，被上訴人本應禮讓
    上訴人先行，本件係因被上訴人違規右轉兩車才互撞，其顯
    然違反道路交通規則第102 條第2 、4 、6 款之規定，若被
    上訴人不違規轉彎，什麼事都不會發生，被上訴人才是肇事
    者，爰依法提起上訴等語。
二、按對於小額程序第一審判決之上訴，非以其違背法令為理由
    ，不得為之；又上訴狀內應記載上訴理由，表明下列各款事
    項：1.原判決所違背之法令及其具體內容。2.依訴訟資料可
    認為原判決有違背法令之具體事實，民事訴訟法第436 條之
    24第2 項、第436 條之25分別定有明文。所謂判決違背法令
    ，乃指判決不適用法規或適用不當，為同法第468 條所明定
    ，此亦為小額事件之上訴程序所準用（民事訴訟法第436 條
    之32第2 項參照）。故對小額訴訟程序之第一審判決提起上
    訴時，其上訴狀或理由書應具體指摘原判決有何不適用法規
    或適用法規不當之情形，並揭示該法規之條項或其內容；若
    係成文法以外之法則，應揭示該法則之旨趣；倘為司法院解
    釋或最高法院之判例，則應揭示該判解之字號或其內容；如
    依民事訴訟法第469 條第1 款至第5 款所列情形為理由時，
    其上訴狀或理由書應揭示合於該條款之事實（最高法院71年
    台上字第314 號判例參照）。如其上訴狀未依此項方法表明
    理由，其上訴即不合法，應駁回其上訴，同法第436 條之32
    第2 項準用第444 條第1 項前段亦有明文。
三、經查，上訴人前開上訴理由，係以上訴人就事故之發生並無
    過失，被上訴人違規右轉始為肇事原因云云，認原審認定錯
    誤，僅係就本件車禍事故之發生原因、過失責任之歸屬重複
    爭執，而對原審就過失責任之認定為指摘，顯屬事實上之爭
    執，並未表明原判決所違背之法令及其具體內容，亦未指明
    所違背之法規、法則、司法解釋或最高法院判例，且就整體
    訴訟資料亦無從認定原判決有何違背法令之具體事實，於此
    即難認上訴人所提本件上訴，已於上訴狀內依法表明原判決
    如何具體違背法令，且取捨證據、認定事實本係事實審法院
    之職權，而原審既依卷附交通事故調查報告表、交通事故談
    話紀錄表、現場照片、高雄市政府交通局車輛行車事故鑑定
    委員會鑑定意見書及高雄市車輛行車事故覆議鑑定委員會鑑
    定覆議意見書等證據，依論理及經驗法則而為證據之取捨，
    並於判決理由斟酌全辯論意旨暨相關事證詳予論述，而認被
    上訴人並無過失，系爭車禍事故係因上訴人未注意車輛起駛
    前應注意前後來車，並禮讓行進中車輛先行之過失所致，其
    認定就形式而言並未違背法令，故此原即不許上訴人指摘其
    認定不當而以之為上訴理由者（最高法院28年上字第1515號
    判例意旨參照），是揆諸前揭說明，本件上訴自與上開法條
    規定小額訴訟得提起第二審不相符合，未具上訴之合法程式
    ，應認其上訴為不合法，依法應予駁回。
四、末按於小額訴訟之上訴程序，法院為訴訟費用之裁判時，應
    確定其費用額，民事訴訟法第436 條之19第1 項、第436 條
    之32第1 項定有明文。本件第二審裁判費用為新臺幣1,500
    元，應由上訴人負擔，爰併為裁定如主文第二項所示。
五、據上論結，本件上訴為不合法。依民事訴訟法第436 之32第
    1 項、第2 項、第436 條之19第1 項、第444 條第1 項前段
    、第95條、第78條，裁定如主文。
中    華    民    國    100   年    10    月    6     日
                  民事第六庭    審判長法  官  陳嘉惠
                                      法  官  陳明呈
                                      法  官  周佳佩
上為正本係照原本作成。
本裁定不得抗告。
中    華    民    國    100   年    10    月    6     日
                                書  記  官  史華齡